| Versão | Data | Descrição da Alteração | Nome(s) Integrante(s) |
| :----: | :--: | :--------------------: | :-------------------: |
| 1.0 | 22/06/2024 | Registro da ata da reunião 6 | Júlia Fortunato e Maria Clara |


# Reunião 6 - Grupo Pollux

## Informações gerais

- Data: 18/06/2024
- Horário: 21h
- Local: Discord (online)

## Participantes

- Caio Antônio
- Felipe Brandim
- Felipe Matheus
- João Ricardo
- Júlia Fortunato
- Maria Clara Oleari
- Maurício Ferreira

## Discussão da reunião

Na sexta reunião para no nosso desenvolvimento, conversamos sobre a apresentação realizada no ponto de controle e sobre comentários realizados pelo professor com relação ao nosso projeto e sobre as tasks realizadas durante a semana. O feedback que recebemos foi bem otimista. Também conversamos sobre as funcionalidades faltantes para o nosso projeto e como prosseguiríamos com a execução de cada uma para finalizar o projeto o quanto antes.


## Decisões

Dessa forma, a Tela Reunião deveria ser finalizada até a quinta-feira (20/06). Além disso, teríamos como tarefas a implantação da funcionalidade de esquecer a senha e alterar senha, a integração do quadro Kanban, o deploy do site e também os testes. 



### Pontos de controle

Ao longo da sprint foi definido que teríamos pontos de controle para acompanhar o andamento do projeto, devivo ao curto prazo de entrega. Segue documentação de cada um:

</br>

**Quinta-feira (20/06):** Diretamente ao ponto, foi mostrado o andamento da sprint até o momento. Adicionamos novas tarefas: atualizar os diagramas necessários, levando em consideração o código final do backend. E por último, distribuímos o restante das tarefas e delimitamos um prazo, até sábado (22/06), no próximo ponto de controle, para estar tudo devidamente pronto.

Participantes

* Caio Antônio, Felipe Brandim, Felipe Matheus, João Ricardo, Maria Clara Oleari, Maurício Ferreira

</br>

**Sábado (22/06):** A tela Reunião está completa e em funcionamento. A funcionalidade de esquecer senha também está finalizada. Percebemos também, que de acordo com as necessidades do cliente (EDRA), era necessário que na Tela Documentos fosse apenas visualizada para alguns membros (sem edição). Os diagramas necessários estavam em andamento e auxiliamos um dos integrantes do grupo (Felipe B.) à compreender melhor o funcionamento do backend, para melhor corrigi-los.

Participantes

* Caio Antônio, Felipe Matheus, João Ricardo, Júlia Fortunato, Maurício Ferreira, Felipe Brandim