| Versão | Data | Descrição da Alteração | Nome(s) Integrante(s) |
| :----: | :--: | :--------------------: | :-------------------: |
| 1.0 | 13/06/2024 | Registro da ata da reunião 5 | Júlia Fortunato e Maria Clara |

# Reunião 5 - Grupo Pollux

## Informações gerais

- Data: 11/06/2024
- Horário: 21h
- Local: Discord (online)

## Participantes

- Caio Antônio
- Felipe Brandim
- Felipe Matheus
- João Ricardo
- Júlia Fortunato
- Maria Clara Oleari
- Maurício Ferreira

## Discussão da reunião

Na nossa quinta reunião de desenvolvimento, foi apresentado conflitos nas tabelas feitas pelo backend, os erros foram encontrados ao fazer a integração com as telas, apontando que as mesmas estavam estruturadas incorretamente. Também foram encontrados alguns problemas em telas, logo deveriam ser refatoradas, como o esquema da Tela Admin, para controle de acesso, e a Tela Reunião. 

## Decisões

Umas das decisões foi fazer a programação em pares com um integrante do front e um do back para refatorar todas as tabelas, o quanto antes. Também deixamos marcado uma nova reunião de ponto de controle para a quinta-feira, dia 13/06, para ver o andamento do trabalho de cada par.