{"config":{"lang":["en"],"separator":"[\\s\\-]+","pipeline":["stopWordFilter"]},"docs":[{"location":"","title":"Projeto EDRA","text":""},{"location":"#introducao","title":"Introdu\u00e7\u00e3o","text":"<p> Esta central de documenta\u00e7\u00e3o \u00e9 projetada para ser um recurso valioso, facilitando a colabora\u00e7\u00e3o e assegurando o alinhamento com os objetivos e expectativas do projeto.  </p> <p>  Navegue pelos diferentes documentos para obter informa\u00e7\u00f5es detalhadas e atualizadas sobre cada aspecto do desenvolvimento e gest\u00e3o do nosso projeto\u00a0de\u00a0software. </p>"},{"location":"#apresentacao-do-projeto","title":"Apresenta\u00e7\u00e3o do projeto","text":"<p> Projeto de desenvolvimento de software elaborado como parte da disciplina \"M\u00e9todos e Desenvolvimento de Software\" \u2013 2024.1, ministrada pelo professor Ricardo Ajax. O projeto \u00e9 desenvolvido pela equipe POLLUX e tem como objetivo criar uma plataforma web chamada EDRA. Esta plataforma visa integrar e otimizar o gerenciamento e a divulga\u00e7\u00e3o das atividades da equipe de competi\u00e7\u00e3o EDRA, concentrada no Campus do Gama da Universidade de Bras\u00edlia - FGA, UnB.  </p> <p> Na parte de gerenciamento, a qual somente membros da equipe de competi\u00e7\u00e3o ter\u00e3o acesso com base nos seus cargos, ser\u00e1 fornecidos espa\u00e7os para administrar atas e presen\u00e7a em reuni\u00f5es, cronograma, documentos, controle financeiro e de estoque. </p> <p> J\u00e1 no que tange a divulga\u00e7\u00e3o, o objetivo do produto \u00e9 promover a exposi\u00e7\u00e3o da EDRA, bem como competi\u00e7\u00f5es, eventos, drones, pe\u00e7as e espa\u00e7o para conhecer a equipe (apresenta\u00e7\u00e3o), tudo isso de forma mais completa do que o Instagram, que hoje, \u00e9 a \u00fanica forma de divulga\u00e7\u00e3o da equipe de competi\u00e7\u00e3o. Este projeto acad\u00eamico utiliza metodologias \u00e1geis, especificamente Scrum e XP, para garantir a qualidade e a efic\u00e1cia do processo de desenvolvimento. </p>"},{"location":"#integrantes","title":"Integrantes","text":"<p> Encontra-se aqui a equipe por tr\u00e1s desse projeto de software. Dividida nos seguintes cargos: </p>"},{"location":"#scrum-master","title":"Scrum Master","text":"<p> O Scrum Master \u00e9 respons\u00e1vel por gerenciar a metodoligia \u00e1gil e garantir que a equipe siga os princ\u00edpios do Scrum. Esta fun\u00e7\u00e3o envolve a coordena\u00e7\u00e3o das sprints. O Scrum Master promove a colabora\u00e7\u00e3o e a comunica\u00e7\u00e3o eficaz dentro da equipe, sendo essencial para o sucesso. </p> <ul> <li>Integrante: J\u00falia Rocha Fortunato</li> </ul>"},{"location":"#product-owner","title":"Product Owner","text":"<p> O Product Owner atua como a ponte entre as necessidades do cliente e a equipe de desenvolvimento. Respons\u00e1vel por definir a vis\u00e3o do produto, priorizar o backlog e garantir que cada funcionalidade seja entregue, revisada e testada, para agregar valor aos usu\u00e1rios finais. </p> <ul> <li>Integrantes: Maria Clara Oleari de Ara\u00fajo e Felipe Matheus Ribeiro Lopes.</li> </ul>"},{"location":"#desenvolvedores-front-end","title":"Desenvolvedores Front-End","text":"<p> Os Desenvolvedores Front-End s\u00e3o respons\u00e1veis por criar e prototipar interfaces de usu\u00e1rio intuitivas e esteticamente agrad\u00e1veis. Levando em considera\u00e7\u00e3o o design e a aten\u00e7\u00e3o aos detalhes. Garantindo assim, experi\u00eancias e intera\u00e7\u00f5es de usu\u00e1rio agrad\u00e1veis, fornecendo layouts que proporcionam uma f\u00e1cil utiliza\u00e7\u00e3o e navega\u00e7\u00e3o. </p> <ul> <li>Integrantes: Maria Clara Oleari de Araujo, Julia Rocha Fortunado, Felipe Matheus Ribeiro Lopes, Felipe Fernandes Brandim.</li> </ul>"},{"location":"#desenvolvedores-back-end","title":"Desenvolvedores Back-End","text":"<p> Os Desenvolvedores Back-End s\u00e3o respons\u00e1veis pelo resolu\u00e7\u00e3o de problemas complexos. Os mesmos, constroem sistemas robustos e escal\u00e1veis, focando na l\u00f3gica de servidor, bancos de dados e integra\u00e7\u00e3o de APIs. Garantindo assim, n\u00e3o s\u00f3 a contribui\u00e7\u00e3o eficaz em diversas etapas do projeto, mas tamb\u00e9m o perfeito funcionamento do projeto EDRA.  </p> <ul> <li>Integrantes: Mauricio Ferreira de Araujo, Jo\u00e3o Ricardo Firmino de Almeida, Caio Ant\u00f4nio Ara\u00fajo Garcia de Almeida, Kau\u00e3 Richard de Souza Cavalcante.</li> </ul> <p> A equipe \u00e9 mais do que a soma de suas partes. Cada membro desempenha um papel vital na realiza\u00e7\u00e3o do projeto, levando em considera\u00e7\u00e3o os objetivos para entregar o que\u00a0foi\u00a0planejado. </p> <sub>J\u00falia R. Fortunato</sub> <sub>Kau\u00e3 Richard</sub> <sub>Maria Clara</sub> <sub>Caio Ant\u00f4nio</sub> <sub>Felipe Brandim</sub> <sub>Jo\u00e3o Ricardo</sub> <sub>Mauricio Ferreira</sub> <sub>Felipe Matheus</sub>"},{"location":"atas-reuniao/ata-reuniao-1/","title":"Ata 1","text":"Vers\u00e3o Data Descri\u00e7\u00e3o da Altera\u00e7\u00e3o Nome(s) Integrante(s) 1.0 15/05/2024 Registro da ata da reuni\u00e3o 1 J\u00falia Fortunato"},{"location":"atas-reuniao/ata-reuniao-1/#reuniao-1-grupo-pollux","title":"Reuni\u00e3o 1 - Grupo Pollux","text":""},{"location":"atas-reuniao/ata-reuniao-1/#informacoes-gerais","title":"Informa\u00e7\u00f5es gerais","text":"<ul> <li>Data: 14/05/2024</li> <li>Hor\u00e1rio: 21h</li> <li>Local: Discord (online)</li> </ul>"},{"location":"atas-reuniao/ata-reuniao-1/#participantes","title":"Participantes","text":"<ul> <li>Caio Ant\u00f4nio</li> <li>Felipe Brandim</li> <li>Felipe Matheus</li> <li>Jo\u00e3o Ricardo</li> <li>J\u00falia Fortunato</li> <li>Maria Clara Oleari</li> <li>Maur\u00edcio Ferreira</li> </ul>"},{"location":"atas-reuniao/ata-reuniao-1/#discussao-da-reuniao","title":"Discuss\u00e3o da reuni\u00e3o","text":"<p>Al\u00e9m de conversarmos sobre as decis\u00f5es finais para a melhor arquitetura do projeto, tivemos a primeira Sprint Planning de desenvolvimento para a Sprint 1 e as devidas tarefas a cada grupo, haja vista que hav\u00edamos conseguido acesso ao GitHub no pr\u00f3prio dia 14. Tivemos tamb\u00e9m a apresenta\u00e7\u00e3o do prot\u00f3tipo do site pela equipe respons\u00e1vel pelo mesmo (J\u00falia, Maria, Felipe M. e Maur\u00edcio).</p>"},{"location":"atas-reuniao/ata-reuniao-1/#decisoes","title":"Decis\u00f5es","text":"<p>Foi decidido ent\u00e3o que tentar\u00edamos utilizar o Vite, para facilitar o gerenciamento do projeto. A equipe de desenvolvimento Front-End deve criar o CSS bruto da p\u00e1gina, al\u00e9m das telas de Login e Cadastro. J\u00e1 para o Back-End, deve ser criado a tabela em SQL, DER, esqueleto do Ruby e a inicializa\u00e7\u00e3o da comunica\u00e7\u00e3o do Ruby com o BD.</p> <p>O quadro Kamban da equipe segue atualizado com os respons\u00e1veis por cada tarefa e como a equipe est\u00e1 dividida, podendo sofrer eventuais remanejamentos, que pode ser acessado em Miro da equipe.</p>"},{"location":"atas-reuniao/ata-reuniao-2/","title":"Ata 2","text":"Vers\u00e3o Data Descri\u00e7\u00e3o da Altera\u00e7\u00e3o Nome(s) Integrante(s) 1.0 29/05/2024 Registro da ata da reuni\u00e3o 2 J\u00falia Fortunato e Maria Clara"},{"location":"atas-reuniao/ata-reuniao-2/#reuniao-2-grupo-pollux","title":"Reuni\u00e3o 2 - Grupo Pollux","text":""},{"location":"atas-reuniao/ata-reuniao-2/#informacoes-gerais","title":"Informa\u00e7\u00f5es gerais","text":"<ul> <li>Data: 21/05/2024</li> <li>Hor\u00e1rio: 21h</li> <li>Local: Discord (online)</li> </ul>"},{"location":"atas-reuniao/ata-reuniao-2/#participantes","title":"Participantes","text":"<ul> <li>Felipe Brandim</li> <li>Felipe Matheus</li> <li>Jo\u00e3o Ricardo</li> <li>J\u00falia Fortunato</li> <li>Maria Clara Oleari</li> <li>Maur\u00edcio Ferreira</li> </ul> <p>OBS: Caio justificou sua falta, por motivos de campeonatos na equipe de basquete que o mesmo participa.</p>"},{"location":"atas-reuniao/ata-reuniao-2/#discussao-da-reuniao","title":"Discuss\u00e3o da reuni\u00e3o","text":"<p>Ao fazer a Sprint Retrospective, todos apresentaram o que foi trabalhado e conseguimos cumprir as metas semanais. Tanto os desenvolvedores do Frontend quanto do Backend apresentaram o que foi conquistado e como foi feito. Dessa forma, ao fazer a Sprint Planning, levamos em considera\u00e7\u00e3o as demandas semanais de alguns membros da equipe para pensar no que deveria ser feito, haja vista que a mesma seria muito alta.</p>"},{"location":"atas-reuniao/ata-reuniao-2/#decisoes","title":"Decis\u00f5es","text":"<p>Desta forma, ficou decidido que o Backend deveria ser respons\u00e1vel pela estrutura\u00e7\u00e3o das tabelas necess\u00e1rias para o gerenciamento e o Frontend deveria continuar a trabalhar nas telas, principalmente as que dizem respeito ao gerenciamento. </p>"},{"location":"atas-reuniao/ata-reuniao-3/","title":"Ata 3","text":"Vers\u00e3o Data Descri\u00e7\u00e3o da Altera\u00e7\u00e3o Nome(s) Integrante(s) 1.0 29/05/2024 Registro da ata da reuni\u00e3o 3 J\u00falia Fortunato e Maria Clara"},{"location":"atas-reuniao/ata-reuniao-3/#reuniao-3-grupo-pollux","title":"Reuni\u00e3o 3 - Grupo Pollux","text":""},{"location":"atas-reuniao/ata-reuniao-3/#informacoes-gerais","title":"Informa\u00e7\u00f5es gerais","text":"<ul> <li>Data: 28/05/2024</li> <li>Hor\u00e1rio: 21h</li> <li>Local: Discord (online)</li> </ul>"},{"location":"atas-reuniao/ata-reuniao-3/#participantes","title":"Participantes","text":"<ul> <li>Caio Ant\u00f4nio</li> <li>Felipe Brandim</li> <li>Felipe Matheus</li> <li>Jo\u00e3o Ricardo</li> <li>J\u00falia Fortunato</li> <li>Kau\u00e3 Richard</li> <li>Maria Clara Oleari</li> <li>Maur\u00edcio Ferreira</li> </ul>"},{"location":"atas-reuniao/ata-reuniao-3/#discussao-da-reuniao","title":"Discuss\u00e3o da reuni\u00e3o","text":"<p>Na nossa terceira reuni\u00e3o de desenvolvimento, foi conversado principalmente sobre os prazos da disciplina, uma vez que precisamos nos preocupar com a entrega. Pontuamos tamb\u00e9m que todos do grupo devem engajar e se esfor\u00e7arem para fazer o trabalho dar certo, tendo em vista que precisamos da ajuda de todos para conclu\u00ed-lo. Ent\u00e3o, pensamos tamb\u00e9m como o front e o back se comunicariam em algumas telas de gerenciamento e algumas estrat\u00e9gias para facilitar nosso trabalho.</p>"},{"location":"atas-reuniao/ata-reuniao-3/#decisoes","title":"Decis\u00f5es","text":"<p>Portanto, ficou decidido que deveriam pesquisar maneiras de realizar a Tela Reuni\u00e3o e a Tela Cronograma. Al\u00e9m de arrumar a git page e o documento de vis\u00e3o, levando em considera\u00e7\u00e3o os pontos corrigidos pelo professor.  Para adiantarmos bem o projeto, concordamos em o back come\u00e7ar a integra\u00e7\u00e3o da tela esqueci senha, a de cadastro e a de login, subir o conteiner de e-mail no Docker e realizar a configura\u00e7\u00e3o do certificado SSL do HTTPS. J\u00e1 para a equipe de desenvolvimento front, finalizar a tela detalhe, implementar as telas de reuni\u00e3o, documento, financeiro, cronograma e estoque. Al\u00e9m disso, arrumar o Figma, prototipar e realizar a tela CRUD admin, que foi uma ideia que surgiu nessa reuni\u00e3o. Tamb\u00e9m \u00e9 desejado, para essa sprint criar e verificar vari\u00e1veis de se\u00e7\u00e3o da tela Login.</p>"},{"location":"atas-reuniao/ata-reuniao-4/","title":"Ata 4","text":"Vers\u00e3o Data Descri\u00e7\u00e3o da Altera\u00e7\u00e3o Nome(s) Integrante(s) 1.0 05/06/2024 Registro da ata da reuni\u00e3o 4 J\u00falia Fortunato e Maria Clara"},{"location":"atas-reuniao/ata-reuniao-4/#reuniao-4-grupo-pollux","title":"Reuni\u00e3o 4 - Grupo Pollux","text":""},{"location":"atas-reuniao/ata-reuniao-4/#informacoes-gerais","title":"Informa\u00e7\u00f5es gerais","text":"<ul> <li>Data: 04/06/2024</li> <li>Hor\u00e1rio: 21h</li> <li>Local: Discord (online)</li> </ul>"},{"location":"atas-reuniao/ata-reuniao-4/#participantes","title":"Participantes","text":"<ul> <li>Caio Ant\u00f4nio</li> <li>Felipe Brandim</li> <li>Felipe Matheus</li> <li>Jo\u00e3o Ricardo</li> <li>J\u00falia Fortunato</li> <li>Maria Clara Oleari</li> <li>Maur\u00edcio Ferreira</li> </ul>"},{"location":"atas-reuniao/ata-reuniao-4/#discussao-da-reuniao","title":"Discuss\u00e3o da reuni\u00e3o","text":"<p>Na nossa quarta reuni\u00e3o de desenvolvimento, foi conversado principalmente sobre adiantar tudo que for poss\u00edvel para finalizar o quanto antes o projeto. Mostramos os progressos das telas e que o banco de dados est\u00e1 bem estruturado. Pensamos tamb\u00e9m em continuar com a integra\u00e7\u00e3o do front e do back. Al\u00e9m da refatora\u00e7\u00e3o da tela admin, e que apenas o admin ter\u00e1 acesso a tela criar conta, e somente ele poder\u00e1 criar novas contas. Ap\u00f3s o ponto de controle com o monitor, realizado em sala na quarta (05/06), queremos come\u00e7ar com os testes o quanto antes.</p>"},{"location":"atas-reuniao/ata-reuniao-4/#decisoes","title":"Decis\u00f5es","text":"<p>Portanto, ficou decidido que a equipe do front deve ser respons\u00e1vel por finalizar todas as telas que est\u00e3o pendentes (Tela Cronograma, Tela Detalhe e Tela Admin), sendo que a Tela Admin deve ser refatorada levando em considera\u00e7\u00e3o a estrutura dos cargos no banco de dados. A integra\u00e7\u00e3o pela equipe do back tamb\u00e9m deve continuar durante\u00a0essa\u00a0semana, al\u00e9m do in\u00edcio dos testes.</p>"},{"location":"atas-reuniao/ata-reuniao-5/","title":"Ata 5","text":"Vers\u00e3o Data Descri\u00e7\u00e3o da Altera\u00e7\u00e3o Nome(s) Integrante(s) 1.0 13/06/2024 Registro da ata da reuni\u00e3o 5 J\u00falia Fortunato e Maria Clara 2.0 17/06/2024 Registro dos pontos de controle J\u00falia Fortunato e Maria Clara"},{"location":"atas-reuniao/ata-reuniao-5/#reuniao-5-grupo-pollux","title":"Reuni\u00e3o 5 - Grupo Pollux","text":""},{"location":"atas-reuniao/ata-reuniao-5/#informacoes-gerais","title":"Informa\u00e7\u00f5es gerais","text":"<ul> <li>Data: 11/06/2024</li> <li>Hor\u00e1rio: 21h</li> <li>Local: Discord (online)</li> </ul>"},{"location":"atas-reuniao/ata-reuniao-5/#participantes","title":"Participantes","text":"<ul> <li>Caio Ant\u00f4nio</li> <li>Felipe Brandim</li> <li>Felipe Matheus</li> <li>Jo\u00e3o Ricardo</li> <li>J\u00falia Fortunato</li> <li>Maria Clara Oleari</li> <li>Maur\u00edcio Ferreira</li> </ul>"},{"location":"atas-reuniao/ata-reuniao-5/#discussao-da-reuniao","title":"Discuss\u00e3o da reuni\u00e3o","text":"<p>Na nossa quinta reuni\u00e3o de desenvolvimento, foi apresentado conflitos nas tabelas feitas pelo backend, os erros foram encontrados ao fazer a integra\u00e7\u00e3o com as telas, apontando que as mesmas estavam estruturadas incorretamente. Tamb\u00e9m foram encontrados alguns problemas em telas, logo deveriam ser refatoradas, como o esquema da Tela Admin, para controle de acesso, e a Tela Reuni\u00e3o. </p>"},{"location":"atas-reuniao/ata-reuniao-5/#decisoes","title":"Decis\u00f5es","text":"<p>Umas das decis\u00f5es foi fazer a programa\u00e7\u00e3o em pares com um integrante do front e um do back para refatorar todas as tabelas, o quanto antes. Tamb\u00e9m deixamos marcado uma nova reuni\u00e3o de ponto de controle para a quinta-feira, dia 13/06, para ver o andamento do trabalho de cada par.</p>"},{"location":"atas-reuniao/ata-reuniao-5/#pontos-de-controle","title":"Pontos de controle","text":"<p>Ao longo da sprint foi definido que ter\u00edamos pontos de controle para acompanhar o andamento do projeto, devivo a interfer\u00eancias no back e o curto prazo de entrega. Segue documenta\u00e7\u00e3o de cada um:</p> <p></p> <p>Quinta-feira (13/06): foram conversadas atualiza\u00e7\u00f5es sobre a integra\u00e7\u00e3o das telas, organiza\u00e7\u00e3o do figma e andamento das tarefas no Miro.</p> <p>Participantes</p> <ul> <li>Caio Ant\u00f4nio, Felipe Brandim, Felipe Matheus, Jo\u00e3o Ricardo, J\u00falia Fortunato, Maria Clara Oleari, Maur\u00edcio Ferreira</li> </ul> <p></p> <p>S\u00e1bado (15/06): atualiza\u00e7\u00f5es sobre andamento da integra\u00e7\u00e3o, tendo em vista que tela Financeiro, Documentos e Estoque j\u00e1 estavam em perfeito funcionamento. Sobre testes, decidimos utilizar o Git Action e fazer testes de integra\u00e7\u00e3o e unit\u00e1rios, principalmente no backend que \u00e9 o foco para o funcionamento da aplica\u00e7\u00e3o.</p> <p>Participantes</p> <ul> <li>Caio Ant\u00f4nio, Felipe Matheus, Jo\u00e3o Ricardo, J\u00falia Fortunato, Maria Clara Oleari, Maur\u00edcio Ferreira, (*) falta do Felipe Brandin justificada, devido ao curso de ingl\u00eas.</li> </ul> <p></p> <p>Domingo (16/06): novamente, atualiza\u00e7\u00f5es sobre integra\u00e7\u00e3o. A Tela Calend\u00e1rio estava integrada e em funcionamento, faltando apenas a tela Reuni\u00e3o. O Figma foi devidamente atualizado, conforme o layout final das telas. Conversamos sobre como seria nossa apresenta\u00e7\u00e3o para o ponto de controle e analisamos nosso trabalho em grupo, ferramentas utilizadas e aprendizados. Tamb\u00e9m, tivemos uma conversa sobre uma vis\u00e3o geral do que falta desenvolver para a entrega final.</p> <p>Participantes</p> <ul> <li>Caio Ant\u00f4nio, Felipe Brandim, Jo\u00e3o Ricardo, J\u00falia Fortunato, Maria Clara Oleari, Maur\u00edcio Ferreira</li> </ul> <p></p> <p>Segunda-feira (17/06): mais uma vez, nos reunimos para receber atualiza\u00e7\u00f5es sobre o andamento das atividades antes da Sprint Retrospective. Token de acesso j\u00e1 est\u00e1 funcionando nas telas integradas e foi conversado sobre como fazer a melhor implementa\u00e7\u00e3o do backend para recupera\u00e7\u00e3o de senha. Continua-se assim o desenvolvimento, para o encontro semanal na ter\u00e7a-feira.</p> <p>Participantes</p> <ul> <li>Caio Ant\u00f4nio, Felipe Brandim, Jo\u00e3o Ricardo, J\u00falia Fortunato, Maria Clara Oleari, Maur\u00edcio Ferreira</li> </ul>"},{"location":"atas-reuniao/ata-reuniao-6/","title":"Ata 6","text":"Vers\u00e3o Data Descri\u00e7\u00e3o da Altera\u00e7\u00e3o Nome(s) Integrante(s) 1.0 22/06/2024 Registro da ata da reuni\u00e3o 6 J\u00falia Fortunato e Maria Clara"},{"location":"atas-reuniao/ata-reuniao-6/#reuniao-6-grupo-pollux","title":"Reuni\u00e3o 6 - Grupo Pollux","text":""},{"location":"atas-reuniao/ata-reuniao-6/#informacoes-gerais","title":"Informa\u00e7\u00f5es gerais","text":"<ul> <li>Data: 18/06/2024</li> <li>Hor\u00e1rio: 21h</li> <li>Local: Discord (online)</li> </ul>"},{"location":"atas-reuniao/ata-reuniao-6/#participantes","title":"Participantes","text":"<ul> <li>Caio Ant\u00f4nio</li> <li>Felipe Brandim</li> <li>Felipe Matheus</li> <li>Jo\u00e3o Ricardo</li> <li>J\u00falia Fortunato</li> <li>Maria Clara Oleari</li> <li>Maur\u00edcio Ferreira</li> </ul>"},{"location":"atas-reuniao/ata-reuniao-6/#discussao-da-reuniao","title":"Discuss\u00e3o da reuni\u00e3o","text":"<p>Na sexta reuni\u00e3o para no nosso desenvolvimento, conversamos sobre a apresenta\u00e7\u00e3o realizada no ponto de controle e sobre coment\u00e1rios realizados pelo professor com rela\u00e7\u00e3o ao nosso projeto e sobre as tasks realizadas durante a semana. O feedback que recebemos foi bem otimista. Tamb\u00e9m conversamos sobre as funcionalidades faltantes para o nosso projeto e como prosseguir\u00edamos com a execu\u00e7\u00e3o de cada uma para finalizar o projeto o quanto antes.</p>"},{"location":"atas-reuniao/ata-reuniao-6/#decisoes","title":"Decis\u00f5es","text":"<p>Dessa forma, a Tela Reuni\u00e3o deveria ser finalizada at\u00e9 a quinta-feira (20/06). Al\u00e9m disso, ter\u00edamos como tarefas a implanta\u00e7\u00e3o da funcionalidade de esquecer a senha e alterar senha, a integra\u00e7\u00e3o do quadro Kanban, o deploy do site e tamb\u00e9m os testes. </p>"},{"location":"atas-reuniao/ata-reuniao-6/#pontos-de-controle","title":"Pontos de controle","text":"<p>Ao longo da sprint foi definido que ter\u00edamos pontos de controle para acompanhar o andamento do projeto, devivo ao curto prazo de entrega. Segue documenta\u00e7\u00e3o de cada um:</p> <p></p> <p>Quinta-feira (20/06): Diretamente ao ponto, foi mostrado o andamento da sprint at\u00e9 o momento. Adicionamos novas tarefas: atualizar os diagramas necess\u00e1rios, levando em considera\u00e7\u00e3o o c\u00f3digo final do backend. E por \u00faltimo, distribu\u00edmos o restante das tarefas e delimitamos um prazo, at\u00e9 s\u00e1bado (22/06), no pr\u00f3ximo ponto de controle, para estar tudo devidamente pronto.</p> <p>Participantes</p> <ul> <li>Caio Ant\u00f4nio, Felipe Brandim, Felipe Matheus, Jo\u00e3o Ricardo, Maria Clara Oleari, Maur\u00edcio Ferreira</li> </ul> <p></p> <p>S\u00e1bado (22/06): A tela Reuni\u00e3o est\u00e1 completa e em funcionamento. A funcionalidade de esquecer senha tamb\u00e9m est\u00e1 finalizada. Percebemos tamb\u00e9m, que de acordo com as necessidades do cliente (EDRA), era necess\u00e1rio que na Tela Documentos fosse apenas visualizada para alguns membros (sem edi\u00e7\u00e3o). Os diagramas necess\u00e1rios estavam em andamento e auxiliamos um dos integrantes do grupo (Felipe B.) \u00e0 compreender melhor o funcionamento do backend, para melhor corrigi-los.</p> <p>Participantes</p> <ul> <li>Caio Ant\u00f4nio, Felipe Matheus, Jo\u00e3o Ricardo, J\u00falia Fortunato, Maur\u00edcio Ferreira, Felipe Brandim</li> </ul>"},{"location":"atas-reuniao/ata-reuniao-7/","title":"Ata 7","text":"Vers\u00e3o Data Descri\u00e7\u00e3o da Altera\u00e7\u00e3o Nome(s) Integrante(s) 1.0 27/06/2024 Registro da ata da reuni\u00e3o 7 J\u00falia Fortunato e Maria Clara"},{"location":"atas-reuniao/ata-reuniao-7/#reuniao-7-grupo-pollux","title":"Reuni\u00e3o 7 - Grupo Pollux","text":""},{"location":"atas-reuniao/ata-reuniao-7/#informacoes-gerais","title":"Informa\u00e7\u00f5es gerais","text":"<ul> <li>Data: 25/06/2024</li> <li>Hor\u00e1rio: 21h</li> <li>Local: Discord (online)</li> </ul>"},{"location":"atas-reuniao/ata-reuniao-7/#participantes","title":"Participantes","text":"<ul> <li>Caio Ant\u00f4nio</li> <li>Felipe Brandim</li> <li>Felipe Matheus</li> <li>J\u00falia Fortunato</li> <li>Maria Clara Oleari</li> <li>Maur\u00edcio Ferreira</li> </ul>"},{"location":"atas-reuniao/ata-reuniao-7/#discussao-da-reuniao","title":"Discuss\u00e3o da reuni\u00e3o","text":"<p>Basicamente, j\u00e1 direto ao ponto mostrando o Miro, plataforma a qual est\u00e1 as organiza\u00e7\u00f5es das sprints, infelizemnte, foi mostrado que quase nada de tarfeas definidas na sprint passada, foi realizado. Atrasando assim, o t\u00e9rmino do projeto para a data desejada que gostar\u00edamos.</p>"},{"location":"atas-reuniao/ata-reuniao-7/#decisoes","title":"Decis\u00f5es","text":"<p>A decis\u00e3o foi manter o andamento da Sprint 6 para a Sprint 7, e aos membros que tem tarefas a fazer, deveria informar o andamento para o grupo. Dessa forma, poucas funcionalidades est\u00e3o faltando para o desenvolvimento estar completo.</p>"},{"location":"atas-reuniao/modelo-ata/","title":"Modelo ata","text":"Vers\u00e3o Data Descri\u00e7\u00e3o da Altera\u00e7\u00e3o Nome(s) Integrante(s) 1.0 xxx xxx xxx"},{"location":"atas-reuniao/modelo-ata/#reuniao-x-grupo-pollux","title":"Reuni\u00e3o x - Grupo Pollux","text":""},{"location":"atas-reuniao/modelo-ata/#informacoes-gerais","title":"Informa\u00e7\u00f5es gerais","text":"<ul> <li>Data: </li> <li>Hor\u00e1rio: 21h</li> <li>Local: Discord (online)</li> </ul>"},{"location":"atas-reuniao/modelo-ata/#participantes","title":"Participantes","text":""},{"location":"atas-reuniao/modelo-ata/#discussao-da-reuniao","title":"Discuss\u00e3o da reuni\u00e3o","text":""},{"location":"atas-reuniao/modelo-ata/#decisoes","title":"Decis\u00f5es","text":""},{"location":"documento-arquitetura/documento-arquitetura/","title":"Documento de arquitetura - Grupo Pollux","text":""},{"location":"documento-arquitetura/documento-arquitetura/#projeto-edra","title":"Projeto EDRA","text":"<p> Um documento de arquitetura de software, apresenta uma vis\u00e3o detalhada e estruturada da arquitetura de um sistema. Ele serve como guia para desenvolvedores, testadores e demais partes interessadas no projeto. Abaixo est\u00e3o os t\u00f3picos encontrados: introdu\u00e7\u00e3o, prop\u00f3sito, escopo, representa\u00e7\u00e3o arquitetural, defini\u00e7\u00f5es e justificativa da escolha, detalhamento, metas e restri\u00e7\u00f5es arquiteturais, vis\u00e3o de casos de uso, vis\u00e3o l\u00f3gica, vis\u00e3o de implementa\u00e7\u00e3o e implanta\u00e7\u00e3o e as restri\u00e7\u00f5es adicionais.  </p> <p>O documento de arquitetura - vers\u00e3o 01 do projeto pode ser acessado no link a seguir: Documento de Arquitetura (V1)</p> <p>O documento de arquitetura - vers\u00e3o 02 do projeto pode ser acessado no link a seguir: Documento de Arquitetura (V2)</p>"},{"location":"documento-plano-testes/documento-plano-testes/","title":"Documento de Plano de Testes - Grupo Pollux","text":""},{"location":"documento-plano-testes/documento-plano-testes/#projeto-edra","title":"Projeto EDRA","text":"<p> O Documento de Plano de Teste, define a abordagem, recursos e cronograma das atividades de teste necess\u00e1rias para garantir que o projeto atenda aos requisitos especificados e funcione conforme o esperado. Ele serve como um guia para a equipe de teste.  comum. </p> <p>O documento de plano de testes do projeto pode ser acessado e ser\u00e1 sempre atualizado no link do documento a seguir: Documento de Plano de Testes</p>"},{"location":"documento-requisitos/documento-requisitos/","title":"Documento de Requisitos - Grupo Pollux","text":""},{"location":"documento-requisitos/documento-requisitos/#projeto-edra","title":"Projeto EDRA","text":"<p> O Documento de Requisitos, captura e detalha todas as necessidades e expectativas em rela\u00e7\u00e3o ao sistema a ser desenvolvido. Ele serve como um contrato entre os clientes e a equipe de desenvolvimento, garantindo que todas as partes tenham uma compreens\u00e3o clara e comum. </p> <p>A equipe deciciu usar o Miro para construir todo o backlog do produto, junto com o cliente (equipe EDRA), de forma clara e com User Stories bem explicadas aos desenvolvedores. Dessa forma, podemos nos guiar de uma forma mais coesa. </p> <p>O documento de requisitos do projeto pode ser acessado pelo Miro, dispon\u00edvel no link a seguir: Documento de Requisitos</p>"},{"location":"documento-visao/documento-visao/","title":"Documento de Vis\u00e3o - Grupo Pollux","text":""},{"location":"documento-visao/documento-visao/#projeto-edra","title":"Projeto EDRA","text":"<p> O Documento de Vis\u00e3o, fornece um plano abrangente e estruturado para o desenvolvimento do projeto, destinado a melhorar a gest\u00e3o e a divulga\u00e7\u00e3o da equipe EDRA, utilizando metodologias \u00e1geis e tecnologias modernas. Ele cont\u00e9m os seguintes t\u00f3picos: introdu\u00e7\u00e3o, vis\u00e3o geral do produto, declara\u00e7\u00e3o de posi\u00e7\u00e3o do produto, objetivos do produto, tecnologias a serem utilizadas, ciclo de vida do projeto, organiza\u00e7\u00e3o do projeto, planejamento das fases e itera\u00e7\u00f5es do projeto, matriz de comunica\u00e7\u00e3o, gerenciamento de riscos, crit\u00e9rios de replanejamento, processo de desenvolvimento de software, declara\u00e7\u00e3o de escopo do projeto e a tabela do backlog. </p> <p>Caso sejam feitas altera\u00e7\u00f5es e corre\u00e7\u00f5es, ser\u00e1 colocado um novo arquivo indicando a nova vers\u00e3o.</p> <p>O documento de vis\u00e3o - vers\u00e3o 01 do projeto pode ser acessado no link a seguir: Documento de Vis\u00e3o (V1)</p> <p>O documento de vis\u00e3o - vers\u00e3o 02 do projeto pode ser acessado no link a seguir: Documento de Vis\u00e3o (V2)</p>"},{"location":"prototipo/prototipo/","title":"Prot\u00f3tipo de alta fidelidade - Grupo Pollux","text":""},{"location":"prototipo/prototipo/#projeto-edracom","title":"Projeto: EDRA.com","text":"<p>O prot\u00f3tipo de alta fidelidade da aplica\u00e7\u00e3o foi criada na ferramenta Figma. O mesmo \u00e9 estruturado com a parte de divulga\u00e7\u00e3o e a parte de gerenciamento, conforme constru\u00eddo no backlog com as necessidades requeridas pela equipe. </p> <p>No link a seguir, tem-se acesso ao prot\u00f3tipo: Prot\u00f3tipo - EDRA.com</p>"}]}